臺灣宜蘭地方法院刑事判決
111年度易字第100號
公  訴  人  臺灣宜蘭地方檢察署檢察官
被      告  蔡佑承



上列被告因竊盜等案件，經檢察官提起公訴（111年度偵字第125
3、1517號），被告就被訴事實為有罪之陳述，經本院裁定依簡
式審判程序審理，並判決如下：
    主  文
蔡佑承犯侵入住宅竊盜罪，處有期徒刑捌月。又犯踰越門窗侵入
住宅竊盜罪，處有期徒刑拾月。又犯毀損他人物品罪，處有期徒
刑參月，如易科罰金，以新臺幣壹仟元折算壹日。不得易科罰金
之有期徒刑部分，應執行有期徒刑壹年貳月。
未扣案之犯罪所得新臺幣壹萬參仟元、黃金項鍊、鎖片（價值約
新臺幣壹拾伍萬元）及皮帶壹條，均沒收之，於全部或一部不能
沒收或不宜執行沒收時，追徵其價額。
    事  實
蔡佑承㈠意圖為自己不法之所有，於民國110年10月26日上午8時
  許，搭乘計程車至宜蘭縣○○鎮○○路○段0巷00號蔡美月住處前，
  未經蔡美月之同意，徒手開啟未上鎖之側門後侵入前址住宅，
  而竊取蔡美月所有、放在該住宅內之零錢罐2個（內有現金總
  計約新臺幣【下同】3,000元），得手後供己花用殆盡。㈡再意
  圖為自己不法之所有，於110年11月18日上午10時許，騎乘車
  牌號碼000-000號普通重型機車至宜蘭縣○○鎮○○路○段000巷00
  號張維廷住處前，自該住宅大門旁未上鎖之窗戶攀爬進入後，
  徒手竊取張維廷所有、放在住宅內之現金1萬元、黃金項鍊、
  鎖片(約值15萬元)及皮帶1條等物，得手後騎乘原車逃逸，所
  得財物變賣後花用殆盡。㈢因細故不滿鄰居吳逸群，竟基於毀
  損之犯意，於110年12月18日晚間10時37分許，持棒球棍及石
  頭等物敲砸吳逸群所管領使用、當時停放在宜蘭縣○○鄉○○路○
  段00巷00號前之車牌號碼0000-00號自小客車，致該車之前擋
  風玻璃、駕駛座旁玻璃及後照鏡破損而不堪使用。
案經蔡美月、吳逸群訴由宜蘭縣政府警察局羅東分局報告臺灣
  宜蘭地方檢察署檢察官偵查起訴。
    理  由
本件被告蔡佑承所犯係死刑、無期徒刑、最輕本刑為3 年以上
  有期徒刑以外之罪，亦非高等法院管轄第一審之案件，其於本
  院審理程序中就被訴事實均為有罪之陳述，經告知簡式審判程
  序之旨，並聽取公訴人及被告、告訴人蔡美月之意見後，本院
  依刑事訴訟法第273條之1第1項規定，裁定進行簡式審判程序
  ，依刑事訴訟法第273條之2規定，本件證據調查，不受同法第
  159條第1項、第161條之2、第161條之3、第163條之1及第164
  條至第170條規定之限制，合先敘明。
認定事實所憑之證據及理由：前揭犯罪事實，業據被告蔡佑承
  於警詢、偵查及本院審理時均坦承不諱（警羅偵字第11000306
  40號卷【下稱「警一卷」】第2至6頁、警羅偵字第1100034970
  號卷【下稱「警二卷」】第1至3頁、111年度偵字第1253號卷
  【下稱偵卷】第14頁、易卷第43至53頁），核與告訴人蔡美月
  、吳逸群、被害人張維廷於警詢時之指訴（警一卷第10至12、
  29至30、警二卷第4至5頁）、證人王玟杰、林四村於警詢時之
  證述（警一卷第7至9、13至15頁）情節大致相符，並有內政部
  警政署刑事警察局鑑定書、車號000-000號普通重型機車之車
  輛詳細資料報表各1紙（警一卷第41至46、47頁）、監視器翻
  拍相片26紙、現場相片24紙（警一卷第23至28頁、第31至33、
  39至40頁、警二卷第6至10頁）附卷可稽，足認被告前開出於
  任意性之自白核與事實相符，得作為認定事實之依據。本件事
  證明確，被告犯行堪以認定，應依法論科。
論罪科刑：
㈠核被告所為，係犯刑法第321條第1項第1款之侵入住宅竊盜罪（
  事實㈠部分）、第321條第1項第1款、第2款之踰越門窗侵入住
  宅竊盜罪（事實㈡部分）及第354條之毀損他人物品罪（事實
  ㈢部分）。公訴意旨就事實㈡部分僅認被告涉犯刑法第321條第
  1項第1款之侵入住宅竊盜罪，漏未論述刑法第321條第1項第2
  款「踰越門窗」之加重條件，容有未洽，惟其基本社會事實同
  一，且論罪條文與起訴條文相同，僅屬加重條件之增加，並經
  本院當庭告知此部分罪名（易卷第52頁），無礙於被告之答辯
  、防禦，本院仍得予審理，尚不生變更起訴法條之問題，附此
  敘明。
㈡被告前於105年間，因公共危險案件，經本院以105年度交簡字
  第948號判處有期徒刑2月確定，於106年5月17日執行完畢，有
  臺灣高等法院被告前案紀錄表在卷可稽，其於受有期徒刑之執
  行完畢後，5年以內故意再犯有期徒刑以上之本罪，為累犯，
  爰依司法院大法官會議釋字第775號解釋意旨，衡酌被告前述
  公共危險罪之罪質、犯罪手法、態樣與本件被告所犯竊盜、毀
  損罪顯有不同，尚難以被告有前開科刑及執行紀錄，認被告就
  本案所犯之罪有特別惡性或有何累犯立法意旨之刑罰感應力較
  低之情事，而有加重其刑之必要，爰裁量不予加重本刑。被告
  先後所為2次竊盜、1次毀損之犯行，犯意各別，行為互殊，應
  予分論併罰。
㈢爰審酌被告正值青年，不循正當途徑獲取財物、以己力賺取所
  需，恣意侵入他人住宅竊取他人財物，對於社會治安及民眾安
  全產生重大危害；又僅因細故，恣意毀損他人物品，漠視法紀
  ，致使告訴人吳逸群受有財物損失，對社會治安亦有不良影響
  ，所為應予非難，惟念其犯後坦承犯行，然均未與告訴人、被
  害人達成和解，賠償損害之犯行態度，暨斟酌其於本院審理中
  自陳其未婚無子，入監前從事粗工，與父親、祖母同住，無須
  拿錢回家扶養親屬，家庭經濟狀況一般及國中畢業之智識程度
  等一切情狀（易卷第52頁），分別量處如主文所示之刑，並就
  事實㈢之罪判處之刑，諭知易科罰金之折算標準；另衡酌被告
  前開事實㈠㈡2次竊盜犯行（即不得易科罰金之刑部分），其行
  為同質性及責任非難重複程度較高，而定其應執行刑如主文所
  示。
沒收之說明：
㈠現金3,000元、1萬元、黃金項鍊、鎖片（價值約新臺幣壹拾伍
  萬元）及皮帶1條等物，均係被告所竊得之財物，屬於被告之
  犯罪所得，均未經扣案，且均未實際發還被害人，爰依刑法第
  38條之1 第1 項、第3 項宣告沒收，於全部或一部不能沒收或
  不宜執行沒收時，追徵其價額。
㈡至被告於犯罪事實㈢毀損犯行所用之棒球棍，固係被告所有，
  然業經丟棄而未扣案，為被告所供承（易卷第51頁），又非屬
  違禁物，且棒球棍為日常運動、娛樂所使用之物，在市面上可
  輕易購得，縱予宣告沒收，對於預防犯罪並無助益，認無刑法
  上之重要性，爰依刑法第38條之2第2 項之規定，不予宣告沒
  收或追徵其價額，附此敘明。
據上論斷，應依刑事訴訟法第273 條之1 第1 項、第299 條第1
項前段，刑法第321條第1項第1款、第2款、第354條、第51條第5
款、第41條第1項前段、第38條之1第1項前段、第3項，刑法施行
法第1條之1第1項，判決如主文。
本案經檢察官劉惟宗提起公訴，檢察官林禹宏到庭執行職務。
中　　華　　民　　國　　111 　年　　4 　　月　　26　　日
                  刑事第四庭  法  官  陳錦雯
以上正本證明與原本無異。
如不服本判決應於收受送達後二十日內向本院提出上訴書狀，並
應敘述具體理由；其未敘述上訴理由者，應於上訴期間屆滿後二
十日內向本院補提理由書(均須按他造當事人之人數附繕本)「切
勿逕送上級法院」。
                              書記官  陳建宇
中　　華　　民　　國　　111 　年　　4 　　月　　26　　日
附錄所犯法條：
中華民國刑法第321條
犯前條第1項、第2項之罪而有下列情形之一者，處6月以上5年以
下有期徒刑，得併科50萬元以下罰金：
一、侵入住宅或有人居住之建築物、船艦或隱匿其內而犯之。
二、毀越門窗、牆垣或其他安全設備而犯之。
三、攜帶兇器而犯之。
四、結夥三人以上而犯之。
五、乘火災、水災或其他災害之際而犯之。
六、在車站、港埠、航空站或其他供水、陸、空公眾運輸之舟、
    車、航空機內而犯之。
前項之未遂犯罰之。

中華民國刑法第354條
毀棄、損壞前二條以外之他人之物或致令不堪用，足以生損害於
公眾或他人者，處2年以下有期徒刑、拘役或1萬5千元以下罰金
。